# 关于完工百分比成本个税

提问人：feng313313 时间：2017-05-14 10:22:42
陈版好，我公司是拟ipo企业，是测绘行业公司，我们采用完工百分比法，现在有一个问题，我们按照工作量法来确认完工百分比，如我的预计总成本是 300 万，完工百分比是50%，那么我应该结转的总成本是 150 万（假如是工资），由于我们发放工资都是按照统一的政策平时发一部分不会跟预计总成本一致假设我全年只发了 150 万，那么我剩余 150 万是不是在汇算清缴前就要发掉才能扣除，而且剩余 150 万涉及个税也多，这样影响企业现金流。请问应该如何处理

回答人：chenyiwei
你的问题和完工百分比法没有直接关系，应注意确保期末合理确定完工百分比，并按权责发生制原则合理预提应计入合同成本的各项负债。纳税调整问题按税法规定处理，如符合条件的可确认递延所得税资产。个税应在实际发放时代扣代缴。